ACORDAO-COMPLETO-2536053

ACÓRDÃO 4795/2022 ATA 29/2022 - PRIMEIRA CÂMARA

VISTOS, relatados e discutidos estes autos de processo de aposentadoria de ex-servidores do Departamento de Polícia Federal,
ACORDAM os Ministros do Tribunal de Contas da União, reunidos em sessão da Primeira Câmara, diante das razões expostas pelo relator e com fundamento na Constituição Federal, art. 71, III e IX, na Lei 8.443/1992 e no RE 636.552/RS, em:
9.1. considerar legal a concessão de aposentadoria ao sr. Francisco José dos Santos Anjos, bem assim a alteração de seu fundamento legal, e determinar o registro dos respectivos atos;
9.2. reconhecer o registro tácito do ato de aposentadoria do sr. Joseane Ribeiro de Menezes Granja;
9.3. determinar à Sefip que adote as seguintes medidas:
9.3.1. verifique a razão para o cadastramento do formulário e-Pessoal 133550/2021, relativo ao sr. Joseane Ribeiro de Menezes Granja após o que deverá ser dado início ao processo de revisão de ofício de sua concessão de aposentadoria no Departamento de Polícia Federal;
9.3.2. proceda ao destaque dos atos de interesse dos srs. Gilberto Gomes de Sena e José Dias dos Santos e observe as orientações constantes do Acórdão 1411/2021-TCU-Plenário.

Aposentadoria. PCCS. Decisão judicial.

Primeira Câmara

Departamento de Polícia Federal.

3. Interessados/Responsáveis:
3.1. Interessados: Francisco José dos Santos Anjos (XXX.414.877-XX); Gilberto Gomes de Sena (XXX.087.241-XX); José Dias dos Santos (XXX.843.001-XX); Joseane Ribeiro de Menezes Granja (XXX.287.674-XX).

13.1. Ministros presentes: Walton Alencar Rodrigues (Presidente) e Benjamin Zymler (Relator).
13.2. Ministro-Substituto convocado: Marcos Bemquerer Costa.
13.3. Ministros-Substitutos presentes: Augusto Sherman Cavalcanti e Weder de Oliveira.

BENJAMIN ZYMLER

Adoto como relatório a instrução a cargo da Secretaria de Fiscalização de Integridade de Atos e Pagamentos de Pessoal e de Benefícios Sociais (Sefip) , endossada pelo representante do Ministério Público junto ao Tribunal de Contas da União (MPTCU) :
"INTRODUÇÃO
1.	Trata-se de atos iniciais de concessão de aposentadoria a Joseane Ribeiro de Menezes Granja, Jose Dias dos Santos e Gilberto Gomes de Sena, e de atos inicial e de alteração de concessão de aposentadoria a Francisco Jose dos Santos Anjos, ex-servidores do Departamento de Polícia Federal - DPF.
2.	Os atos foram submetidos, para fim de registro, à apreciação do Tribunal de Contas da União (TCU) , de acordo com o art. 71, inciso III, da Constituição Federal. O cadastramento e a disponibilização ao TCU ocorreram por intermédio do Sistema de Apreciação e Registro de Atos de Admissão e Concessões, na forma dos arts. 2º, caput e incisos I a VI, e 4º, caput, da Instrução Normativa-TCU 78/2018.
HISTÓRICO
3.	Em instrução inicial (peça 18) , esta Unidade Técnica apresentou proposta de legalidade e registro aos atos de Jose Dias dos Santos, Gilberto Gomes de Sena e Francisco Jose dos Santos Anjos, e de ilegalidade com negativa de registro ao ato de Joseane Ribeiro de Menezes Granja. Essa proposta teve a concordância do Ministério Público junto ao TCU - MPTCU (peça 21) .
4.	Entretanto, em despacho (peça 22) , o Ministro Relator Benjamin Zymler ordenou a devolução dos autos à Sefip para que promovesse diligência junto à origem com vistas a obter as seguintes informações relativamente ao servidor Joseane Ribeiro de Menezes Granja:
a) legislação de regência do cargo ocupado pela servidora; 
b) fundamento legal para o pagamento da parcela conhecida como 'PCCS' e sua inclusão nos proventos de aposentadoria, inclusive com a juntada de elementos relativos ao processo judicial e pareceres jurídicos;
c) memória de cálculo do valor inicial dos proventos (art. 1º da Lei 10.887/2004) .
5.	Ainda no despacho mencionado, o Relator determinou à Sefip que:
Cumprida a diligência, deverá a unidade técnica especializada estudar a legislação de regência da carreira à qual está vinculada a servidora aposentada Joseane Ribeiro de Menezes Granja (cito, à guisa de ilustração, as Leis 10.682/2003 e 12.702/2012) e a existência de normativo similar à Lei 11.355/2006, que não se aplica à interessada, haja vista não integrar a carreira da Previdência, Saúde e Trabalho, aparentemente. 
Se inexistente lei específica sobre a absorção da rubrica PCCS para a carreira da servidora, deverá a Sefip examinar a legalidade do pagamento continuado da rubrica em razão de decisão judicial. 
Ademais, deverá a unidade técnica verificar se a rubrica 1455 ('DEC JUD N TRANS JULG - DEV IR' - fl. 3 da pç. 2) integrou o cálculo dos proventos e a legalidade desse procedimento.
6.	Em seguida, a Seproc encaminhou diligência ao DPF (peça 23) solicitando as informações citadas no despacho do Relator e o DPF respondeu por meio da documentação anexada às peças 25-32.
EXAME TÉCNICO
7.	De pronto, cabe informar que em relação às demais aposentadorias deste processo, concorda-se com as análises realizadas na instrução inicial (peça 18, itens 3 a 18) . Portanto, mantém-se a proposta de legalidade e registro dos atos de Francisco Jose dos Santos Anjos, Gilberto Gomes de Sena e Jose Dias dos Santos.
8.	Em relação à aposentadoria de Joseane Ribeiro de Menezes Granja, o DPF, em resposta à diligência do Tribunal, encaminhou as seguintes informações/documentos:
	a) que o interessado é beneficiário da ação judicial n. 025800-5719895190003, cadastrada no módulo de ações judiciais do SIGEPE e confirmada pelo Ministério da Economia, cujo Parecer de Força Executória atualizado determina a manutenção do pagamento da rubrica do PCCS em favor dos beneficiários (peça 26) ;
	b) conforme Despacho SRH/SR/PF/AL (doc. SEI n. 21887619) , 'como servidor foi aposentado em 03/04/2014 com fundamento artigo 40, parágrafo 1º, inciso III, alínea 'a' da CF/88 (EC nº 20/1998) , sendo a forma de cálculo e reajuste disciplinados nos artigos 1º e 15 da Lei nº 10.887/2004 (regra da média aritmética das 80 maiores remunerações) , a rubrica da ação judicial foi incorporada no cálculo do provento do servidor' (peça 26) ;
c) que a inclusão da referida rubrica no contracheque do interessado possui embasamento em determinação judicial ratificada pelo Parecer de Força Executória 00002/2021/CORETRABNE/PRU5R/PGU/AGU supracitado (peça 26) ;
d) em atendimento aos itens 'a', 'b' e 'c' do despacho do Relator, o DPF encaminhou: a Portaria DASP n. 146, de 17/8/1973 (peça 28) , que trata da legislação de regência do cargo ocupado pelo servidor; o processo n. 0400.008772/1997-83 (peça 29) e o Parecer de Força Executória 00002/2021/CORETRABNE/PRU5R/PGU/AGU (peça 30) , que informam o fundamento legal para o pagamento da parcela conhecida como 'PCCS', e planilha com a memória de cálculo da aposentadoria do interessado (peça 32) .
9.	Conforme informado pelo DPF (peças 26 e 32) , a rubrica judicial de PCCS foi incorporada no cálculo do provento de aposentadoria do ex-servidor. Já a rubrica 1455 'DEC JUD N TRANS JULG - DEV IR' não integrou o cálculo dos proventos (peça 32) .
10.	Assim, verifica-se que a rubrica judicial relativa ao PCCS foi utilizada no cálculo da média, sem ter sido absorvida pelos aumentos remuneratórios ocorridos na carreira do interessado - situação em conflito com a jurisprudência do Tribunal, consoante se examina a seguir.
Da rubrica judicial PCCS
11.	Inicialmente, em referência à determinação contida no despacho do Relator (item 5 desta instrução) , cabe informar que o ex-servidor exerceu o cargo de médico no DPF, mas ele fora redistribuído do Ministério da Saúde e obteve a incorporação da rubrica PCCS por meio da Reclamação Trabalhista n. 89.03.25.0258, da 3ª JCJ/AL, conforme informado pelo DPF (peça 29, p. 3 e 7) . 
12.	Portanto, a sentença judicial concedente da vantagem judicial do PCCS foi proferida em virtude disso e, consequentemente, pode-se admitir que as leis citadas no despacho do Relator, como também a jurisprudência do TCU correspondente, se aplicam ao presente caso.
13.	O recebimento da referida rubrica se originou em decisão judicial que reconheceu o direito dos servidores dos extintos INPS, INAMPS e IAPAS aos reajustes legais, referentes aos meses de fevereiro e outubro de 1988, incidentes sobre a parcela denominada 'adiantamento do PCCS', os quais, à época própria, teriam sido indevidamente suprimidos sob o argumento, entre outros, de que a vantagem constituiria mera liberalidade ou empréstimo, não se confundindo com as verbas salariais ordinárias. 
14.	A Lei 8.460/1992 permitiu a incorporação do PCCS à remuneração. Contudo, a Lei 11.355/2006, que instituiu nova estrutura remuneratória aos servidores integrantes da Carreira da Previdência, da Saúde e do Trabalho, dispôs que, aos optantes pela nova carreira, seria obrigatória renúncia à percepção de tal rubrica. 
15.	Sobre o pagamento de parcelas judiciais, este Tribunal pacificou o entendimento que está consubstanciado na Súmula 279, verbis: 
As rubricas referentes a sentenças judiciais, enquanto subsistir fundamento para o seu pagamento, devem ser pagas em valores nominais, sujeitas exclusivamente aos reajustes gerais do funcionalismo, salvo se a sentença judicial dispuser de outra forma.
16.	E especificamente quanto ao PCCS judicial, a jurisprudência do Tribunal é firme no sentido de considerar que a vantagem deve ser absorvida pelos aumentos remuneratórios ocorridos ao longo do tempo na carreira do servidor/instituidor (Acórdãos 4.967/2012-TCU, de relatoria do Ministro Walton Alencar Rodrigues, 4.054/2013-TCU e 1.403/2014-TCU, ambos da relatoria do Ministro Benjamin Zymler, e 1.108/2014-TCU, de relatoria do Ministro Walton Alencar Rodrigues todos da 1ª Câmara) .
17.	Cabe, assim, proposta de ilegalidade e recusa de registro do ato inicial de aposentadoria de Joseane Ribeiro de Menezes Granja, tendo em vista que a parcela irregular compôs a base de cálculo de sua aposentadoria, cabendo determinação ao Departamento de Polícia Federal para que exclua a referida parcela da base de cálculo do benefício e corrija o valor da aposentadoria considerada ilegal, aplicando a metodologia estipulada pela Lei 10.887/2004.
CONCLUSÃO 
18.	Em razão do exposto, e tendo em vista as análises realizadas nos atos iniciais de concessão de aposentadoria de Jose Dias dos Santos, Gilberto Gomes de Sena e Francisco Jose dos Santos Anjos (atos inicial e de alteração) , esta Unidade Técnica considera que os atos em tela podem ser considerados legais e registrados pelo TCU. Quanto ao ato inicial de aposentadoria de Joseane Ribeiro de Menezes Granja, esta Unidade Técnica considera que o ato deve ser considerado ilegal com negativa de registro por esta Egrégia Corte, em razão da inclusão indevida da rubrica judicial de PCCS na base de cálculo da aposentadoria do interessado.
19.	Quanto aos valores indevidos já pagos, propõe-se dispensar a devolução, com fundamento no Enunciado 106 da Súmula da Jurisprudência do TCU.
PROPOSTA DE ENCAMINHAMENTO
20.	Ante o exposto, e com base nos arts. 71, inciso III, da Constituição Federal; 1º, inciso V, e 39, inciso II, da Lei 8.443/1992; 260, § 1º, do Regimento Interno do Tribunal de Contas da União, propõe-se:
a) considerar LEGAIS e conceder o registro atos iniciais de concessão de aposentadoria de Jose Dias dos Santos (CPF: XXX.843.001-XX) , Gilberto Gomes de Sena (CPF: XXX.087.241-XX) e dos atos inicial e de alteração de aposentadoria de Francisco Jose dos Santos Anjos CPF: XXX.414.877-XX) ;
b) considerar ILEGAL e recusar o registro do ato inicial de concessão de aposentadoria de Joseane Ribeiro de Menezes Granja (CPF: XXX.287.674-XX) ;
c) dispensar a devolução dos valores indevidamente recebidos até a data da ciência do acórdão que vier a ser prolatado, com base no Enunciado 106 da Súmula da Jurisprudência do TCU;
d) determinar ao Departamento de Polícia Federal, com base nos arts. 45 da Lei 8.443/1992, e 4º, inciso I, da Resolução-TCU 315/2020, que:
d.1) faça cessar os pagamentos decorrentes do ato impugnado, excluindo a rubrica judicial de PCCS da base de cálculo do ato de Joseane Ribeiro de Menezes Granja, corrigindo o valor da aposentadoria, aplicando a metodologia estipulada pela Lei 10.887/2004, comunicando ao TCU, no prazo de quinze dias, as providências adotadas, nos termos dos arts. 262, caput, do Regimento Interno do TCU e 8º, caput, da Resolução-TCU 206/2007;
d.2) cadastre novo ato de Joseane Ribeiro de Menezes Granja, livre da irregularidade apontada, submetendo-o ao TCU no prazo de trinta dias, nos termos dos arts. 262, § 2º, do Regimento Interno do TCU e 19, § 3º, da Instrução Normativa-TCU 78/2018;
d.3) informe ao inativo Joseane Ribeiro de Menezes Granja o teor do acórdão que vier a ser prolatado, encaminhando ao TCU, no prazo de trinta dias, comprovante da data de ciência pelo interessado, nos termos do art. 4º, § 3º, da Resolução-TCU 170/2004, alertando-o de que o efeito suspensivo proveniente de eventual interposição de recurso junto ao TCU não o exime da devolução dos valores indevidamente percebidos após a notificação, em caso de não provimento desse recurso."
É o relatório.

não há.

Procurador Júlio Marcelo de Oliveira.

PESSOAL APOSENTADORIA. LEGALIDADE DE DOIS ATOS E REGISTRO. REGISTRO TÁCITO DE OUTRO. DETERMINAÇÕES PARA ADOÇÃO DE PROCEDIMENTOS PARA A REVISÃO DE OFÍCIO. APOSENTADORIA COM FUNDAMENTO NA LC 51/1985 E PARIDADE. NECESSIDADE DE SOBRESTAMENTO. DETERMINAÇÃO.

APOSENTADORIA (APOS)

Secretaria de Fiscalização de Integridade de Atos e Pagamentos de Pessoal e de Benefícios Sociais (Sefip).

Trata-se de processo de aposentadoria de servidores do Departamento de Polícia Federal (DPF) .
2. De início, registro minha concordância com os pareceres no tocante à legalidade dos atos concessórios de interesse do sr. Francisco José dos Santos Anjos.
3. Em sua primeira instrução, a Sefip havia proposto que este Tribunal determinasse o registro de todos os atos constantes destes autos, exceto aquele relativo ao sr. Joseane Ribeiro de Menezes Granja, no que foi acompanhada pelo representante do MPTCU.
4. Contudo, determinei a adoção das seguintes medidas saneadoras (despacho de pç. 22, transcrito com ajustes de forma) :
"Preliminarmente, encaminhem-se os autos à Sefip para que promova diligência junto à origem com vistas a obter as seguintes informações relativamente ao servidor Joseane Ribeiro de Menezes Granja:
 a) legislação de regência do cargo ocupado pela servidora; 
b) fundamento legal para o pagamento da parcela conhecida como 'PCCS' e sua inclusão nos proventos de aposentadoria, inclusive com a juntada de elementos relativos ao processo judicial e pareceres jurídicos;
c) memória de cálculo do valor inicial dos proventos (art. 1º da Lei 10.887/2004) . Cumprida a diligência, deverá a unidade técnica especializada estudar a legislação de regência da carreira à qual está vinculado o servidor aposentado Joseane Ribeiro de Menezes Granja (cito, à guisa de ilustração, as Leis 10.682/2003 e 12.702/2012) e a existência de normativo similar à Lei 11.355/2006, que não se aplica à interessada, haja vista não integrar a carreira da Previdência, Saúde e Trabalho, aparentemente. 
Se inexistente lei específica sobre a absorção da rubrica PCCS para a carreira do servidor, deverá a Sefip examinar a legalidade do pagamento continuado da rubrica em razão de decisão judicial. 
Ademais, deverá a unidade técnica verificar se a rubrica 1455 ('DEC JUD N TRANS JULG - DEV IR' - fl. 3 da pç. 2) integrou o cálculo dos proventos e a legalidade desse procedimento."
5. Ao examinar a resposta à diligência, a unidade técnica ponderou que:
"11.	Inicialmente, em referência à determinação contida no despacho do Relator (item 5 desta instrução) , cabe informar que o ex-servidor exerceu o cargo de médico no DPF, mas ele fora redistribuído do Ministério da Saúde e obteve a incorporação da rubrica PCCS por meio da Reclamação Trabalhista n. 89.03.25.0258, da 3ª JCJ/AL, conforme informado pelo DPF (peça 29, p. 3 e 7) . 
12.	Portanto, a sentença judicial concedente da vantagem judicial do PCCS foi proferida em virtude disso e, consequentemente, pode-se admitir que as leis citadas no despacho do Relator, como também a jurisprudência do TCU correspondente, se aplicam ao presente caso."
6. No tocante à percepção da vantagem conhecida como "PCCS", em virtude de decisão judicial, o Parecer de Força Executória da Advocacia-Geral da União (pç. 30) , elaborado em fevereiro de 2021, concluiu que deve ser mantido o pagamento ao servidor, cujos proventos foram calculados com base na Lei 10.887/2004.
7. Cumpre fazer um histórico da situação funcional do sr. Joseane Ribeiro de Menezes Granja.
8. De acordo com informações obtidas no Siape e na rede mundial de computadores, que reproduz o conteúdo do Diário Oficial da União da época, o interessado ingressou nos quadros do extinto Instituto Nacional de Assistência Médica da Previdência Social (Inamps) em 6/6/1980. Em 1995, foi redistribuído para Superintendência Regional de Alagoas do DPF, onde se aposentou em 24/2/2003. Reverteu à atividade nesse último órgão em 19/2/2004, motivo pelo qual seu ato de aposentadoria foi considerado prejudicado por perda de objeto pelo Acórdão 157/2010-TCU-Segunda Câmara (rel. Ministro Aroldo Cedraz) . Depois, sobreveio nova aposentadoria em 3/4/2014, que ora se examina.
9. O interessado passou a ser remunerado com base nas tabelas do Plano Especial de Cargos do Departamento de Polícia Federal, uma vez alcançado pela Lei 10.682, de 28/5/2003, que estipulou (grifei) :
"Art. 2o Fica estruturado o Plano Especial de Cargos do Departamento de Polícia Federal, composto pelos cargos de provimento efetivo, regidos pela Lei no 8.112, de 11 de dezembro de 1990, que não estejam organizados em carreiras, pertencentes ao Quadro de Pessoal do Departamento de Polícia Federal em 21 de março de 2003, mediante enquadramento dos servidores, de acordo com as respectivas atribuições, requisitos de formação profissional e posição relativa na tabela, conforme o constante do Anexo I.
§ 1o O enquadramento dos servidores de que trata o caput, na tabela de vencimento, obedecerá à posição relativa na tabela, conforme o constante do Anexo I.
§ 2o Na aplicação do disposto neste artigo, não poderá ocorrer mudança de nível.
§ 3o O enquadramento de que trata este artigo dar-se-á mediante opção irretratável do servidor, a ser formalizada no prazo de sessenta dias, a contar da vigência desta Lei.
§ 4o Os servidores ocupantes dos cargos a que se refere o caput que não optarem na forma do § 3o serão redistribuídos para outros órgãos da Administração Pública Federal.
§ 5o Os cargos de nível superior e intermediário das categorias funcionais da sistemática de classificação da Lei no 5.645, de 10 de dezembro de 1970, do Quadro de Pessoal do Departamento de Polícia Federal que estejam vagos na data da publicação desta Lei e os que vierem a vagar, serão transformados nos seus correspondentes do Plano Especial de Cargos do Departamento de Polícia Federal."
10. Por consequência, passou a ter direito à gratificação de desempenho prevista na Medida Provisória 212/2004:
"Art. 5º Fica instituída a Gratificação Específica de Apoio Técnico-Administrativo à Atividade Policial Federal - GEAPF, devida exclusivamente aos servidores integrantes do Plano Especial de Cargos do Departamento de Polícia Federal, de que trata a Lei nº 10.682, de 28 de maio de 2003, no percentual de duzentos por cento, incidente sobre o vencimento básico do servidor."
11. Portanto, não sendo o servidor integrante da Carreira da Previdência, da Saúde e do Trabalho, a ele não se aplica a legislação de regência dessa carreira, inclusive a Lei 11.355/2006.
12. Todavia, a ilegalidade da continuidade do pagamento da PCCS é patente e não apenas porque a vantagem deveria ter sido suprimida quando do enquadramento decorrente da Lei 8.460/1992 e posteriores alterações na estrutura remuneratória, mas principalmente porque o interessado passou a integrar nova carreira, com estrutura remuneratória própria, sendo desarrazoado a ele assegurar vantagens decorrentes de situações funcionais diversas. 
13. Essa alteração funcional implica na modificação da sua relação jurídica com a União e repercute na sua situação processual, cujas decisões devem alcançar apenas os servidores das carreiras ali mencionadas. Nesse ponto, é de se mencionar que a reclamação trabalhista 0025800-57.1989.5.19.0003 foi movida contra o extinto Inamps. Logo, os limites subjetivos da coisa julgada, seja ela trabalhista ou da Justiça Federal, em virtude do Mandado de Segurança 2005.80.00.000733-2,  não alcançam o inativo.
14. De mencionar, ainda, que a ação mandamental foi impetrada pelo Sindicato dos Trabalhadores Federais em Saúde, Trabalho, Previdência e Assistência Social de Alagoas (Sindprev-AL) no ano de 2005, sendo certo que a interessada não poderia ostentar a condição de substituído, por integrar o Plano Especial de Cargos do Departamento de Polícia Federal.
15. Além disso, verifico que a remuneração paga ao então servidor equivalia ao dobro do valor estipulado nas tabelas aplicáveis aos servidores com idêntico enquadramento. De registrar que o sr. Joseane Ribeiro de Menezes Granja foi inicialmente admitido no serviço público federal com jornada de 20 horas semanais e passou a exercer, a partir de outubro de 2001, jornada de 40 horas no DPF. Contudo, não é possível concluir, de pronto, sobre a legalidade do pagamento em dobro da remuneração.
16. Ademais, consta do sistema e-Pessoal o cadastramento, pelo DPF, de novo ato de aposentadoria para o interessado, com o mesmo número de matrícula e data de vigência, o que poderia indicar um cadastramento em duplicidade, não fossem algumas informações divergentes como tempo de serviço (48 anos, 11 meses e 15 dias no formulário que integra estes autos; e 48 anos, 5 meses e 12 dias no formulário e-Pessoal 133550/2021) e jornada de trabalho (40 horas e 30 horas semanais) .
17. Nada obstante, o ato de aposentadoria foi encaminhado a esta Corte há mais de cinco anos (15/3/2016) , motivo pelo qual se operou seu registro tácito, nos termos do que foi decidido pelo Supremo Tribunal Federal (RE 636.552/RS) .
18. Dessarte, deve a Sefip informar a razão do cadastramento de novo formulário no sistema e-Pessoal (133550/2021) e adotar as medidas necessárias para dar início ao processo de revisão de ofício, nos termos do § 2 do art. 260 do Regimento Interno deste Tribunal.
19. Relativamente aos srs. Gilberto Gomes de Sena (Escrivão) e José Dias dos Santos (Agente de Polícia Federal) , observo que ambos se aposentaram com fundamento na Lei Complementar 51/1985 e os proventos foram concedidos com paridade em relação à remuneração da atividade.
20. Tendo em vista que a discussão que se está a travar no Supremo Tribunal Federal sobre a matéria, deve-se determinar à Sefip que destaque os atos desses servidores para constituição de processo apartado, no qual deverão ser observadas as orientações constantes do Acórdão 1411/2021-TCU-Plenário, de minha relatoria.
21. Outrossim, registro que o sr. José Dias dos Santos, com mais de 41 anos de tempo de serviço/contribuição, poderia se aposentar sob outro fundamento legal. Contudo, esta Corte de Contas não pode inovar no ato concessório, mas apenas acolhê-lo ou não para fins de registro.
Diante do exposto, VOTO por que este Tribunal adote a deliberação que ora submeto à apreciação deste colegiado.
TCU, Sala das Sessões, em 23 de agosto de 2022.
BENJAMIN ZYMLER 
Relator